# 关于银行存款、定期存款、理财产品、其他货币资金、其他流动资产报表区分

提问人：zhouna001 时间：2020-01-15 18:40:52
陈老师，想请教您一个问题。期末银行的理财产品、定期存款、以及现在银行的各种产品。我怎么区分报表是放到其他货币资金、银行存款、以及其他流动资产？这三个科目之间有特定的标准码？

回答人：chenyiwei
首先要明确讨论前提：该存款或产品的期限不超过 12 个月，或者虽然超过 12 个月但可以随时提前支取且管理层无明确的持有到期意图。
在此前提下：
1 、其他货币资金和银行存款之间没有明确界限。但这两者的共同特征是：发行该产品的银行明确将其纳入“吸收存款”核算，适用银行业监管机构对存款的各项监管规定。
2 、发行该产品的银行不将其作为“吸收存款”核算的，不应列报为货币资金。如果其合同现金流量特征不满足“本金+利息”，则应列报为交易性金融资产；如果其合同现金流量特征满足“本金+利息”，或者虽然形式上不满足“本金+利息”但“合同现金流量特征仅对金融资产的合同现金流量构成极其微小的影响”的，则列报为其他流动资产。